【裁判字號】    95,簡上,171
【裁判日期】    950803
【裁判案由】    贓物
【裁判全文】
臺灣臺南地方法院刑事判決             95年度簡上字第171號
    上  訴  人  臺灣臺南地方法院檢察署檢察官
    被      告  甲○○
上列上訴人因被告贓物案件，不服本院九十五年度簡字第七九○
號中華民國九十五年三月三十日第一審判決（聲請簡易判決處刑
案號：臺灣臺南地方法院檢察署九十五年度偵字第三○六六號）
，提起上訴及移送併案審理（案號：臺灣臺南地方法院檢察署九
十五年度營偵字第四五一號），被告就被訴事實為有罪之陳述，
經本院管轄第二審合議庭裁定行簡式審判程序，判決如下：
主文
原判決撤銷。甲○○連續收受贓物，處有期徒刑陸月，如易科罰
金，以新臺幣玖佰元即銀元佰元折算壹日。
    事  實
一、甲○○基於收受贓物之概括犯意，而連續為下列行為：
    （一）、其明知其綽號「順仔」姓名、年籍不詳之友人所持
            有之車牌號碼九Ｃ—八八四二號自用小客車（不含
            車牌，車主戊○○係於民國（下同）九十四年十二
            月二十七日晚間八時許，在臺南縣佳里鎮海澄里萊
            竿寮十二之十九號旁遭竊）係屬贓物，竟於九十五
            年一月一日，在其位於臺南縣將軍鄉苓和村苓和八
            號住處，收受上開自用小客車供己使用。嗣於同月
            九日下午三時許，因周為忠駕駛上開自用小客車，
            行經臺南縣學甲鎮宅港里宅港橋上時，經警發覺有
            異進行盤查始循線查獲。
    （二）、其明知其綽號「阿寶」姓名、年籍不詳之友人所持
            有之車牌號碼ＴＰ—四四八一號自用小客車（車主
            丙○○係於九十五年一月三十一日上午七時許，在
            臺南市○○區○○路四段三八八巷二弄旁遭竊）及
            引擎號碼Ｒ二Ｚ○○○八二Ｌ之自用小客車（車牌
            號碼為ＵＬ—九七八九號，車主乙○○係於九十五
            年二月七日上午六時三十分許，在臺南縣永康市○
            ○○街二六六巷旁空地遭竊），其上懸掛車牌號碼
            九Ｃ—八八四二號二面車牌（戊○○於九十四年十
            二月二十七日晚間八時許，在臺南縣佳里鎮海澄里
            萊竿寮十二之十九號旁連同自用小客車一起遭竊）
            ，均係贓物，竟連續於同年二月間某日，在其位於
            臺南縣將軍鄉苓和村苓和八號住處，收受上開自用
            小客車，嗣於同月八日凌晨一時二十分許，將上開
            二部自用小客車車牌調換懸掛，並駕駛車牌號碼Ｔ
            Ｐ—四四八一號自用小客車，搭載胡峰義、蔡武吉
            、周為忠、郭龍吉等人，同至臺南縣歸仁鄉○○○
            路與大武路三段之交岔路口，欲行竊電纜線時，為
            警發覺其所駕駛之車輛係失竊車輛，甲○○乃駕車
            逃逸，嗣於同日凌晨二時許，在國道高速公路北上
            三二○公里處遭警逮獲。
二、案經臺南縣警察局歸仁分局報請臺灣臺南地方法院檢察署檢
    察官偵查後聲請簡易判決處刑及臺南縣警察局學甲分局報請
    臺灣臺南地方法院檢察署檢察官移送併案審理。
    理  由
一、本件係經被告於準備程序期日為有罪之陳述，而經本院合議
    庭裁定以簡式審判程序加以審理，則依據刑事訴訟法第二百
    七十三條之二、同法第一百五十九條第二項之規定，不適用
    傳聞法則有關限制證據能力之相關規定；並得依同法第三百
    十條之二之準用同法第四百五十四條之規定製作略式判決書
    ，依法僅需記載犯罪事實、證據名稱及應適用之法條，並得
    以簡略方式為之，如認定之犯罪事實、證據及應適用之法條
    ，與檢察官聲請簡易判決處刑書或起訴書之記載相同者，得
    引用之，合先敘明。而本案證據及應適用之法條，除均引用
    檢察官聲請簡易判決處刑書記載相同之部分（如附件）外，
    證據並增補：（併案部分）贓物認領保管單一紙、臺南縣警
    察局尋獲電腦輸入單一紙、車輛失竊遺失作業詳細資料畫面
    一紙、車輛竊盜、車牌失竊個別查詢表二紙、贓物照片十張
    、報告書一紙、車輛作業系統查詢認可資料一紙及證人戊○
    ○、周為忠、陳永慶分別於警詢時所為之證述。
二、又查本件被告行為後，刑法總則編於九十四年二月二日大幅
    修正公布後，並於九十五年七月一日正式施行，而刑法第二
    條第一項固修正為「行為後法律有變更者，適用行為時之法
    律，但行為後之法律有利於行為人者，適用最有利於行為人
    之法律」，此乃為與刑法第一條罪刑法定主義相互契合，而
    貫徹法律禁止溯及既往原則，係規範行為後法律變更所生新
    舊法律比較適用之準據法，故刑法第二條第一項雖經修正，
    但因屬適用法律之準據法，本身尚無比較新舊法之問題，應
    一律適用裁判時之修正施行後刑法第二條之規定以決定適用
    之刑罰法律，先予說明。又本次刑法總則編修正之比較新舊
    法，應就其與罪刑有關之一切情形，綜其全部罪刑之結果而
    為比較（最高法院九十五年五月二十三日刑事庭第八次會議
    決議可資參照）。茲將本案論罪科刑涉及修正施行前後刑法
    新、舊法比較及適用之情形，均分列如附表所示。
三、原審以本案事證明確，並審酌被告前已因同類收受贓物案件
    ，而經本院於九十四年十一月二十八日，以九十四年度簡字
    第二四五二號判決，判處有期徒刑四月確定（不構成累犯）
    ，竟不思悔改，再為本件犯行，其收受贓物導致被害人難以
    追索，增加警方與被害人追緝贓物之困難，助長竊盜犯行猖
    獗等所生危害程度，兼衡其犯罪後坦承犯行等一切情狀，而
    依刑事訴法第四百四十九條第一項前段、第四百五十四條第
    二項，刑法第五十六條、第三百四十九條第一項、第四十一
    條第一項前段，罰金罰鍰提高標準條第一條前段、第二條，
    逕以簡易判決論罪科刑及併諭知易科罰金之折算標準，固非
    無見。然而，原審就上開併案部分即事實一之（一）所示之
    部分犯行，未及審酌，且未將之併論以連續犯，即有未洽。
    檢察官上訴意旨指摘此部分原審漏未審酌，為有理由，自應
    由本院合議庭撤銷原審判決，並比較被告行為時及裁判時之
    法律適用而自為判決。爰審酌被告有多項前科，此有臺灣高
    等法院被告前案紀錄表一份在卷足憑，其素行不佳，其犯罪
    之動機、目的因貪圖小利、其手段、生活狀況、智識程度、
    造成被害人等財產上之損失，犯罪所生之危害程度，然其尚
    知坦認犯行，一再表示悔悟，犯罪後之態度尚可等一切情狀
    ，量處如主文所示之刑，併諭知如易科罰金之折算標準，以
    示懲儆。
據上論斷，應依刑事訴訟法第三百六十九條第一項前段、第三百
六十四條、第二百九十九條第一項前段、第二百七十三條之一第
一項、第三百十條之二、第四百五十四條，修正後刑法第二條第
一項前段、修正前刑法第五十六條、刑法第三百四十九條第一項
、修正前刑法第四十一條第一項前段，新增訂刑法施行法第一條
之一，修正前罰金罰鍰提高標準條例第二條，判決如主文。
本案經檢察官丁○○到庭執行職務。
中    華    民    國    95    年     8     月    3    日
                     刑事第六庭  審判長法  官    張瑛宗
                                       法  官    陳映佐
                                       法  官    徐千惠
以上正本證明與原本無異。
如不服本判決，應於判決送達後10日內，向本院提出上訴狀。
                                       書記官  吳美瑤
中    華    民    國    95    年    8     月    4    日
附錄本案論罪科刑法條：
中華民國刑法第349條
（普通贓物罪）收受贓物者，處3年以下有期徒刑、拘役或5百元
以下罰金。搬運、寄藏、故買贓物或為牙保者，處5年以下有期
徒刑、拘役或科或併科1千元以下罰金。
因贓物變得之財物，以贓物論。
附表：（新舊法比較）
    ┌─┬────────┬──────────┬──────────┬──────────┐
    │  │修正施行前刑法之│修正施行後刑法之規定│適用新舊法之基礎事實│適用之結果及依據理由│
    │  │規定            │                    │或法條              │                    │
    ├─┼────────┼──────────┼──────────┼──────────┤
    │1 │刑法第五十六條：│已刪除連續犯之規定。│被告前後三次收受贓物│【適用修正前刑法第五│
    │  │「連續數行為而犯│（即應數罪併罰）    │之犯行。            │十六條連續犯規定】  │
    │  │同一之罪名者，以│                    │                    │修正施行後刑法業已刪│
    │  │一罪論。但得加重│                    │                    │除連續犯之規定，此雖│
    │  │其刑至二分之一。│                    │                    │非犯罪構成要件或刑度│
    │  │」              │                    │                    │之變更，但因多次犯行│
    │  │                │                    │                    │是否可依連續犯規定論│
    │  │                │                    │                    │以一罪或應予數罪併罰│  │                │                    │                    │法第二條第一項規定，│
    │  │                │                    │                    │，顯已影響行為人刑罰│
    │  │                │                    │                    │之法律效果，自屬法律│
    │  │                │                    │                    │有變更，依修正施行後│
    │  │                │                    │                    │刑法第二條第一項規定│
    │  │                │                    │                    │比較新、舊法。      │
    │  │                │                    │                    │而本案依照新法，因已│
    │  │                │                    │                    │刪除連續犯之規定，即│
    │  │                │                    │                    │應就被告多次犯行，分│
    │  │                │                    │                    │論併罰，不若舊法得依│
    │  │                │                    │                    │連續犯之規定，論以一│
    │  │                │                    │                    │罪，應以適用被告行為│
    │  │                │                    │                    │時之舊法，論以連續犯│
    │  │                │                    │                    │較有利。            │
    │  │                │                    │                    │                    │
    ├─┼────────┼──────────┼──────────┼──────────┤
    │2 │無              │新增訂刑法施行法第一│被告前開所犯刑法第三│【逕予適用刑法施行法│
    │  │（罰金罰鍰提高標│條之一：「中華民國九│百四十九條第一項之法│第一條之一】        │
    │  │準條例第一項前段│十一年一月七日刑法修│定刑中有「五百元以下│本條文之增訂僅係替代│
    │  │）              │正施行後，刑法分則編│罰金」之規定。      │罰金罰鍰提高標準條例│
    │  │                │所定罰金之貨幣單位為│                    │部分條文，與罰金罰鍰│
    │  │                │新臺幣。九十四年一月│                    │提高標準條例罰金額度│
    │  │                │七日刑法修正時，刑法│                    │相同，只是貨幣單位由│
    │  │                │分則未修正之條文定有│                    │銀元改成新臺幣，並不│
    │  │                │罰金者，自九十四年七│                    │發生有利、不利之問題│
    │  │                │月七日刑法修正施行後│                    │，亦非法律變更刑度之│
    │  │                │，就其所定數額提高為│                    │條文，並無比較新舊法│
    │  │                │三十倍。但七十二年六│                    │之問題，應逕予適用。│
    │  │                │月二十六日至九十四年│                    │                    │
    │  │                │一月七日新增或修正之│                    │                    │
    │  │                │條文，就其所定數額提│                    │                    │
    │  │                │高為三倍。」        │                    │                    │
    ├─┼────────┼──────────┼──────────┼──────────┤
    │3 │刑法第四十一條第│修正公布施行之刑法第│本案本刑及宣告刑得易│茲比較修正前後刑法第│
    │  │一項段規定：「犯│四十一條第一項前段規│科罰金。            │四十一條第一項前段之│
    │  │最重本刑為五年以│定：「犯最重本刑為五│                    │罰金折算標準，以修正│
    │  │下有期徒刑下之刑│年以下有期徒刑以下之│                    │公布施行前之規定，較│
    │  │之罪，而受六月以│刑之罪，而受六個月以│                    │有利於受刑人，應依刑│
    │  │下有期徒刑或拘役│下有期徒刑或拘役之宣│                    │法第二條第一項前段適│
    │  │之宣告，因身體、│告者，得以新臺幣一千│                    │用修正前刑法第四十一│
    │  │教育、職業、家庭│元、二千元或三千元折│                    │條第一項前段規定，定│
    │  │之關係或其他正當│算一日，易科罰金。」│                    │其折算標準。        │
    │  │事由，執行顯有困│                    │                    │                    │
    │  │難者，得以一元上│                    │                    │                    │
    │  │三元以下折算一日│                    │                    │                    │
    │  │易科罰金。」    │                    │                    │                    │
    │  │                │                    │                    │                    │
    │  │（依修正前罰金罰│                    │                    │                    │
    │  │鍰提高標準條例第│                    │                    │                    │
    │  │二條前段〈現已刪│                    │                    │                    │
    │  │除〉規定，就其原│                    │                    │                    │
    │  │定數額提高為一百│                    │                    │                    │
    │  │倍折算一日，故易│                    │                    │                    │
    │  │科罰金折算標準，│                    │                    │                    │
    │  │應以銀元三百元折│                    │                    │                    │
    │  │算一日，經依現行│                    │                    │                    │
    │  │法規所定貨幣單位│                    │                    │                    │
    │  │折算新臺幣條例第│                    │                    │                    │
    │  │二條規定折算為新│                    │                    │                    │
    │  │臺幣後，應以新臺│                    │                    │                    │
    │  │幣九百元折算為一│                    │                    │                    │
    │  │日。）          │                    │                    │                    │
    │  │                │                    │                    │                    │
    └─┴────────┴──────────┴──────────┴──────────┘
附件：（九十五年度偵字第三○六六號）


司法院資訊處製作；財團法人民間司法改革基金會備份。
